【裁判字號】    99,易,940
【裁判日期】    990921
【裁判案由】    違反性騷擾防治法
【裁判全文】
臺灣苗栗地方法院刑事判決               99年度易字第940號
公  訴  人  臺灣苗栗地方法院檢察署檢察官
被      告  甲○○
上列被告因違反性騷擾防治法案件，經檢察官提起公訴（99年度
偵字第4178號），本院判決如下：
    主  文
本件公訴不受理。
    理  由                                               
一、公訴意旨如檢察官起訴書所載（如附件）。
二、按告訴乃論之罪，告訴人於第一審辯論終結前得撤回其告訴
    ，又告訴經撤回者，應諭知不受理之判決，刑事訴訟法第23
    8 條第1 項、第303 條第3 款分別定有明文。
三、查本件告訴人Ａ女（民國67年生，真實姓名年籍詳偵卷彌封
    袋，下稱Ａ女）告訴被告甲○○違反性騷擾防治法案件，起
    訴書認係觸犯性騷擾防治法第25條第1 項之性騷擾罪嫌，依
    同條第2 項之規定，須告訴乃論。茲據告訴人Ａ女於第一審
    言詞辯論終結前向本院表示撤回告訴，有刑事撤回告訴狀及
    本院公務電話紀錄表各1 份在卷可稽，依照首開說明，自應
    諭知不受理之判決。
據上論斷，應依刑事訴訟法第第303 條第3 款、第307 條判決如
主文。
中    華    民    國    99    年    9     月    21    日
                  刑事第一庭  法  官  呂曾達
以上正本證明與原本無異。
如不服本判決應於收受判決後10日內向本院提出上訴書狀，並應
應敘述具體理由。其未敘述上訴理由者，應於上訴期間屆滿後20
日內向本院補提理由書(均須按他造當事人之人數附繕本)「切勿
逕送上級法院」。
                              書記官  劉容辰
中    華    民    國    99    年    9     月    21    日
附件：
臺灣苗栗地方法院檢察署檢察官起訴書
                                      99年度偵字第4178號
    被      告  甲○○  男  47歲（民國○○年○月○○日生）
                        住苗栗縣南庄鄉獅山村3鄰72之1號
                        國民身分證統一編號：Ｚ000000000號
上列被告因違反性騷擾防治法案件，業經偵查終結，認應提起公
訴，茲將犯罪事實及證據並所犯法條分敘如下：
        犯罪事實
一、甲○○與Ａ女均為苗栗縣苗栗市○○街51號「香草山社區復
    健中心」之手工品加工員。甲○○竟意圖性騷擾，於民國99
    年5 月28日12時許，先以手臂碰觸Ａ女之胸部後，再作勢拉
    拉鍊，出言以：「我的下面很大，要不要試試看。」等語，
    騷擾Ａ女，以滿足自己性慾，足使Ａ女萌生嫌惡之感。嗣經
    Ａ女報警而查悉上情。
二、案經Ａ女訴由苗栗縣警察局苗栗分局報告偵辦。
        證據並所犯法條
一、訊據被告甲○○矢口否認上開性騷擾之犯行，辯稱：因為我
    想跟他做愛，所以才會這樣講，拉褲襠是因為剛上完廁所，
    摸Ａ女胸部也是碰巧等語。查：上開犯罪事實，業據告訴人
    警詢及偵查中指訴明確，被告上開所辯，無非卸責之詞，不
    足採信。本案之罪證明確，被告之犯行應可認定。
二、核被告所為，係犯性騷擾防治法第25條之罪嫌。
三、依刑事訴訟法第251條第1項提起公訴。
    此  致
臺灣苗栗地方法院
中    華    民    國    99    年     8    月    19    日
                            檢察官  葉  柏  岳

司法院資訊處製作；財團法人民間司法改革基金會備份。
